臺灣士林地方法院民事裁定
111年度聲字第58號
聲  請  人  涂序傑
相  對  人  嘉威企業有限公司
法定代理人  劉嘉慶
上列當事人間聲請停止執行事件，本院裁定如下：
    主  文
聲請駁回。
    理  由
一、按強制執行法第12條第1項規定：「當事人或利害關係人，
    對於執行法院強制執行之命令，或對於執行法官、書記官、
    執達員實施強制執行之方法，強制執行時應遵守之程序，或
    其他侵害利益之情事，得於強制執行程序終結前，為聲請或
    聲明異議。但強制執行不因而停止。」可知當事人或利害關
    係人依上開規定為聲請或聲明異議，不能停止強制執行。至
    於強制執行法第13條第1、2項規定：「執行法院對於前條之
    聲請，聲明異議或抗告認為有理由時，應將原處分或程序撤
    銷或更正之。執行法院於前項撤銷或更正之裁定確定前，因
    必要情形或依聲請定相當並確實之擔保，得以裁定停止該撤
    銷或更正裁定之執行。」參照該第13條第2項規定之立法理
    由：「按裁定原則上不待確定即具有執行力。但撤銷或更正
    原處分或程序之裁定，如一概均予付諸執行，倘其裁定有誤
    ，經抗告法院廢棄者，則已撤銷或更正之處分或程序，即有
    難於回復之虞。為保障當事人或第三人之利益，宜授權執行
    法院審酌事件之個別情形，於該撤銷或更正裁定確定前，為
    停止其執行之裁定。」可知強制執行法第13條第2項規定之
    停止執行係指停止依同法第12條對聲請或聲明異議所為撤銷
    或更正裁定之執行，而非停止原強制執行程序。
二、本件聲請意旨略以：相對人執本院110年度士簡字第608號判
    決（下稱系爭判決）暨其確定證明書，向本院聲請強制執行
    ，請求聲請人給付新臺幣（下同）225,000元，及自民國110
    年5月3日起至清償日止，按年息5%計算之利息，經本院以11
    0年度司執字第71933號受理（下稱系爭執行程序），強制執
    行聲請人所有之坐落臺北市○○區○○段○○段000地號土地權利
    範圍全部，暨其上同小段30290建號即門牌號碼臺北市○○區○
    ○路000號建物權利範圍全部（下稱系爭房地），經鑑價後核
    定最低價額27,464,691元。惟聲請人已就系爭判決送達不合
    法聲明異議，且相對人請求強制執行之金額與系爭房地價額
    差距甚遠，顯然有違比例原則，倘不停止執行，將造成聲請
    人不能或難以回復之損害，為此，爰依強制執行法第13條第
    2項規定，聲請准予供擔保停止系爭執行程序等語。
三、查聲請人主張相對人執系爭判決暨其確定證明書，向本院聲
    請強制執行，經本院以系爭執行程序受理，並強制執行系爭
    房地，聲請人以系爭判決送達不合法為由聲明異議之事實，
    業經本院調取上開卷宗核閱無誤。然依上開法條規定及立法
    理由，系爭執行程序不因異議人聲明異議而停止，強制執行
    法第13條第2項規定之停止執行係指停止撤銷或更正裁定之
    執行，以免撤銷或更正之處分或程序有難以回復之虞，而非
    停止系爭執行程序，故聲請人以聲明異議為由，聲請停止系
    爭執行程序，於法不合，為無理由，應予駁回。
四、爰裁定如主文。
中    華    民    國   111    年     4    月    18    日
                  民事第二庭  法  官  蘇錦秀
以上正本係照原本作成。
如對本裁定抗告須於裁定送達後10日內向本院提出抗告狀，並繳
納抗告費新臺幣1,000元。
中    華    民    國   111    年     4    月    18    日
                              書記官  詹欣樺